臺灣高等法院高雄分院刑事判決　　 100年度上更(一)字第28號
上　訴　人
即　被　告　許永松
指定辯護人　戴慕蘭義務辯護律師
上　訴　人
即　被　告　邱靖傑
指定辯護人　陳俊偉義務辯護律師
上　訴　人
即　被　告　李俊豪
指定辯護人　郭季榮義務辯護律師
上列上訴人等因違反毒品危害防制條例等案件，不服臺灣高雄地
方法院98年度訴字第1088號中華民國99年5 月18日第一審判決（
98年度偵字第3013號、第3014號、第11237 號、第11239 號、第
11240 號、第11241 號、第11245 號、第11246 號、第11248 號
、第11250 號、第15273 號），提起上訴，經本院判決後由最高
法院發回更審，本院判決如下：
    主  文
原判決關於許永松所犯如附表甲各罪暨應執行刑部分，及李俊豪
、邱靖傑有罪部分（即附表甲編號(八)販賣第一級毒品部分），均
撤銷。
許永松犯如附表甲編號(一)、(二)、(六)至(十五)所示等罪（其中附表甲編
號(八)與李俊豪、邱靖傑為共同正犯），各處如附表甲上開各編號
「主文」欄所示之刑（於附表甲上開各編號所示各罪宣告刑之後
，應沒收或沒收銷燬之物，各如附表甲上開各編號所載），應執
行有期徒刑貳拾年；扣案如附表丙編號一所示之海洛因陸包（
均含包裝袋）、編號六沾有海洛因及甲基安非他命殘渣之電子磅
秤壹臺、編號八紅色及黑色塑膠吸管製小鏟子各壹支，均沒收銷
燬之；如附表丙編號九所示手機壹支（含SIM 卡壹張）沒收；未
扣案各次單獨販毒所得合計新臺幣壹萬仟伍佰元沒收之，如全
部或一部不能沒收時，以其財產抵償之；未扣案共同販毒所得合
計新臺幣壹仟元，應與李俊豪、邱靖傑連帶沒收之，如全部或一
部不能沒收時，以其與李俊豪、邱靖傑財產抵償之。
李俊豪犯如附表甲編號(八)所示之罪，處如附表甲編號(八)「主文」
欄所示之刑即有期徒刑拾伍年貳月（於附表甲編號(八)之罪宣告刑
之後，應沒收之物，如附表甲編號(八)所載）。
邱靖傑犯如附表甲編號(八)所示之罪，處如附表甲編號(八)「主文」
欄所示之刑即有期徒刑拾伍年貳月（於附表甲編號(八)之罪宣告刑
之後，應沒收之物，如附表甲編號(八)所載）。
許永松被訴如附表甲編號(三)、(四)、(五)所示部分，均無罪。
    事  實
一、許永松、李俊豪、邱靖傑均明知海洛因係經毒品危害防制條
    例第2 條第2 項第1 款規定列管之第一級毒品，不得非法持
    有、販賣，竟分別為下列行為：
(一)、許永松基於單獨販賣海洛因牟利之犯意，自民國97年12月30
    日起（即附表甲編號(九)），以其所有附掛0000000000門號行
    動電話作為聯絡工具，各於如附表甲編號(一)、(二)、(六)至(十五)所
    示之時、地，以附表甲編號(一)、(二)、(六)至(十五)所示之價格，販
    售如附表甲編號(一)、(二)、(六)至(十五)所示之海洛因予如附表甲編
    號(一)、(二)、(六)至(十五)所示之人（販予吳少仁2 次，價金均為新
    臺幣〈下同〉1,000 元；販予邱致強2 次，其中1 次價金2,
    000 元，另1 次價金1,500 元；販予王德正7 次，其中6 次
    價金均為1,000 元，另1 次價金2,000 元，合計單獨販賣所
    得共13,500元）。
(二)、許永松、李俊豪、邱靖傑共同基於販賣海洛因牟利之犯意聯
    絡，緣湯金龍向邱靖傑表示欲購買海洛因後，由邱靖傑於98
    年1 月11日12時44分53秒許，撥打許永松所持用之00000000
    00號行動電話向許永松表示有人要購買海洛因，伊要拿取海
    洛因供販賣交付，湯金龍於邱靖傑聯絡販賣事宜後，即將購
    買海洛因之價金1,000 元交予邱靖傑，而許永松應允邱靖傑
    之聯絡後，遂推由李俊豪前往高雄市○○區○○路附近之公
    園內交付，共同以此方式販售數量不詳之海洛因1 包予湯金
    龍牟利（即附表甲編號(八)部分）。
(三)、嗣因檢警經由電話監聽，認為0000000000號行動電話之通話
    內容，疑與販賣海洛因有關，乃分別於98年1 月17日16時許
    及98年2 月6 日17時許，為監控已久之員警持臺灣高雄地方
    法院核發之搜索票，前往高雄市○○區○○路601 號3 樓之
    1 許永松之租屋處（以陳曉菁之名義承租）及高雄市○○區
    ○○路31號9 樓之1 許永松之住處搜索，在許永松租屋處當
    場查獲許永松，並扣得附表丙（即起訴書附表三編號一部分
    ）所示之物，並於許永松住處扣得附表丁（即起訴書附表三
    編號二部分，檢察官就查獲之時間、地點及內容均有誤載，
    爰更正如本判決附表丁所示）所示之物，而查悉全情。
二、案經高雄市政府警察局小港分局報告臺灣高雄地方法院檢察
    署檢察官偵查起訴。
    理  由
壹、證據能力部分：
一、被告以外之人於司法警察（官）調查中所為之陳述，依刑事
    訴訟法第159 條第1 項規定，係屬傳聞證據，原則上無證據
    能力，惟如該陳述與審判中不符時，其先前之陳述具有較可
    信之特別情況，且為證明犯罪事實存否所必要者，依刑事訴
    訟法第159 條之2 規定，始例外認為有證據能力；如該陳述
    與審判中相符時，因該陳述並不符合刑事訴訟法第159 條之
    2 有關傳聞例外之規定，故不得作為認定本案犯罪事實有無
    之證據，此時，當以其於審判中之陳述作為證據。本件證人
    吳少仁、王德正、湯金龍在警詢雖陳述曾向被告許永松購買
    海洛因；邱靖傑陳述曾聯絡被告許永松販賣海洛因與湯金龍
    ，惟於原審審理時，則均否認有向被告許永松購買海洛因，
    與其於警詢中所為陳述不符。惟證人吳少仁、王德正、湯金
    龍、邱靖傑並無提及警詢時受到任何不當壓力、脅迫等不正
    訊問之情形，且其於警詢之筆錄均係採一問一答方式製作，
    筆錄末頁有渠等親自閱覽認明無訛後之簽名；雖被告許永松
    之辯護人於本院前審主張吳少仁之警詢，係在吳少仁毒癮發
    作時所製作，非屬其自由意志下所為之陳述云云（見本院上
    訴卷第92頁），惟經本院前審傳喚製作吳少仁警詢筆錄之警
    員陳天助到庭證稱：吳少仁之警詢筆錄，因98年1 月17日下
    午4 時許查獲吳少仁，將他帶回警局後，他毒癮發作，等他
    比較穩定、退了，在晚上11時左右才製作第1 次的筆錄，這
    次只是簡單的人別詢問而已，因為他不願意接受夜間詢問（
    該次筆錄內容，由警員陳天助當庭提出附於本院上訴卷第13
    4 、135 頁）；98年1 月28日下午2 時50分，吳少仁就同意
    應訊，筆錄內容都是他自己講的，他都正常了；同年3 月7
    日的筆錄是後來再通知他來製作的等情（見本院上訴卷第12
    0 、121 頁），足徵證人吳少仁警詢之陳述具有任意性。又
    本案係因檢警長期監聽，發現被告許永松使用之0000000000
    門號行動電話有交易海洛因之嫌疑，於查獲吳少仁、王德正
    、湯金龍、邱靖傑時因其坦承被告許永松有販賣海洛因之情
    事，乃悉本案梗概，則以渠等在警詢當時事出突然，相較於
    在原審審理時已經預見所應證述之事項，渠等警詢所為陳述
    ，應係不具有計畫性、動機性或感情性等變異因素，亦無暇
    衡量計較利害關係之客觀陳述，兼以販賣第一級毒品海洛因
    事關重大，所涉係屬重罪，無論渠等與被告許永松平日交情
    如何？或是否害怕日後遭報復？在客觀上自已難期待渠等猶
    能在被告許永松當庭之前提下毫無隱瞞並全部據實陳述。是
    渠等於警詢之陳述，較之於原審之供述內容，當係具有較可
    信之特別情況，且為證明被告犯罪事實所必要，依上開規定
    ，渠等之警詢陳述均認有證據能力。
二、證人吳少仁、邱致強、邱靖傑、王德正於偵查中經具結之陳
    述，並未曾提及檢察官在偵查時有不法取供之情形，且亦無
    證據足以證明證人上開陳述有顯不可信之情況，上開證人於
    原審復已到庭接受詰問，足可認定業已保障被告詰問權，依
    刑事訴訟法第159 條之1 第2 項規定，均得為證據。
三、高雄市政府警察局小港分局自97年12月29日10時起至98年1
    月23日10時止，對實際上為被告許永松所使用之0000000000
    號行動電話實施通訊監察，業經臺灣高雄地方法院分別於97
    年12月26日核發97年聲監字第2418號通訊監察書准予監聽（
    見警卷-1第47頁），為合法之通訊監察，在通訊監察期間
    取得被告許永松以上述行動電話與各交易對象對話之錄音，
    並無違法取證之瑕疵，依此核發之通訊監察書所監聽之錄音
    帶及譯文，被告許永松、李俊豪、邱靖傑及渠等之辯護人、
    檢察官就各該通訊監察譯文所示對話內容之真正均未爭執，
    通訊監察譯文所表彰依法律規定程序所取得之語音證物內容
    ，自均具有證據能力。
四、按被告以外之人於審判外之言詞或書面陳述，除法律有規定
    者外，不得作為證據；被告以外之人於審判外之陳述，雖不
    符刑事訴訟法第159 條之1 至之4 之規定，然經當事人於審
    判程序同意作為證據，法院審酌該言詞陳述或書面陳述作成
    時之情況，認為適當者，亦得為證據；刑事訴訟法第159 條
    第1 項、第159 條之5 第1 項分別定有明文。本判決認定事
    實所引用之其餘證據資料，除上開部分外，其屬於傳聞證據
    部分，檢察官、被告許永松、李俊豪、邱靖傑及渠等辯護人
    於本院準備程序均不爭執其證據能力，即同意作為證據，本
    院審酌該證據之作成，並無不當取供情事，且均與本案相關
    之待證事實具有關連性，認為以之作為本案之證據應屬適當
    ，自具有證據能力。
貳、有罪部分：
一、相關證據論述：
(一)、被告許永松單獨販賣海洛因予吳少仁（即附表甲編號(一)、(二)
    ）部分：
  1.訊據被告許永松坦承有此部分2 次販賣海洛因予吳少仁之事
    實（見本院更一卷第110 頁），並據證人吳少仁於警詢、偵
    查指證在卷，另觀諸卷附證人吳少仁持用之0000000000號行
    動電話，與被告許永松持用之0000000000號行動電話通訊監
    察之譯文內容顯示，98年1 月15日13時1 分33秒、98年1 月
    17日7 時19分46秒之通話中，有使用「1 支」、「1 張」等
    隱含海洛因毒品交易數量之暗語（見警卷-1第62頁、第73
    頁），以渠等對話內容，談論之際並無發生爭執，氣氛亦無
    任何異常，通話之雙方更不知已遭檢警人員監聽，自無可能
    因意識受到拘束而為不實陳述，衡情被告許永松若非從事非
    法之毒品交易又害怕萬一被監聽，豈有於尋常通話之際仍使
    用暗語之必要，佐以吳少仁確有施用海洛因之惡習，業據證
    人吳少仁於原審陳述明確，並有吳少仁前科紀錄表、臺灣高
    雄地方法院97年度審訴字第5647號、98年度審訴字第893 號
    吳少仁施用第一級毒品等有罪之判決可參（見本院上訴卷第
    157-162 頁），足徵被告自白此部分販賣海洛因予吳少仁2
    次，應屬事實可採。
  2.證人吳少仁雖於原審改口證稱：我施用的海洛因是在公園向
    不認識的人買的，被告許永松只有拿過1 次給我吸食，之前
    我曾經去向他拿過，但是沒有拿到，有1 次他有向我收錢，
    然後將錢退還給我，他只拿過1 次海洛因給我云云（見原審
    卷第85、89頁），惟此部分證詞顯與其先前之警詢、偵查所
    述互異，猶與被告上開自白未合，是證人吳少仁於原審改陳
    上情實難採信，又證人吳少仁於警詢亦自承：有時朱萬成、
    余宗欣他們沒有地方買毒品，就會叫我幫他們買（見警卷
    第18頁）等語，則吳少仁既有能力協助他人購毒，其對於毒
    品交易市場運作之生態、毒品買賣之方式，理應知之甚詳，
    豈有誤認轉讓與買賣意義之可能。另參以吳少仁稱：許永松
    曾經拿海洛因給我吸食，且沒有跟我收錢（見原審卷第85頁
    ），衡情若非吳少仁與被告許永松略有交情，許永松無理由
    提供所費不貲的海洛因予吳少仁而分文不取，故吳少仁面對
    許永松在場，吳少仁飽受人情壓力而未敢逕予吐實，甚至翻
    稱從未向許永松購買海洛因，其係在公園向陌生之人購買海
    洛因云云，顯係事後迴護之詞，不足資為有利許永松之認定
    。又證人吳少仁已證述均係由其出面幫朱萬成或余宗欣購買
    毒品，則被告許永松販賣海洛因之對象應認係吳少仁，至於
    吳少仁於購得海洛因後如何分配予朱萬成、余宗欣，要屬吳
    少仁與朱萬成、余宗欣間之內部關係，此與被告許永松販賣
    海洛因之對象認定無關，是檢察官起訴此部分（即起訴書附
    表一編號一）之買入者記載為吳少仁與朱萬成或吳少仁與余
    宗欣，即有誤會，應予更正。
  3.綜上所述，被告許永松販賣海洛因予吳少仁2 次之犯行，均
    可認定。
(二)、被告許永松單獨販賣海洛因予邱致強（即附表甲編號(六)、(七)
     ）部分：
  1.訊據被告許永松坦承有於附表甲編號(六)、(七)之時、地，販賣
    海洛因予邱致強之事實（見本院更一卷第110 頁），並據證
    人邱致強於偵查中具結證稱：我有跟被告許永松買過2 次海
    洛因，第1 次是買2,000 元，是被告許永松親自拿海洛因給
    我，我交付2,000 元給他，第2 次是被告許永松叫1 個人拿
    下來給我，該次買1,500 元，第2 次交易時，被告許永松樓
    下的管理員擋住我，不讓我上去，所以被告許永松才叫人拿
    下來給我等情（見偵字第11237 號卷第13頁）等語明確，對
    於被告許永松2 次販賣海洛因之時間及地點、交易之價格、
    是否均完成交易，證人邱致強均已指證甚詳，甚至對於第2
    次交易時，因被告許永松租屋處樓下之管理員，不讓邱致強
    上樓，被告許永松遂請他人拿海洛因下樓交易等細節，也因
    印象深刻而陳述完整，若非親身經歷，殊無可能敘及諸多交
    易上之細節，且該2 次會面交易經過除有邱致強明確之指述
    外，並有下列通訊監察譯文可憑（見警卷第33頁、第38頁
    ，Ａ為許永松持用之0000000000門號行動電話，Ｂ為邱致強
    持用之0000000000門號行動電話）：「附表甲編號(六)部分（
    98 年1月1 日23時30分53秒）Ｂ：喂，松哥（許永松）喔，
    賣呆要先跟我們拿2,000 。Ａ：阿安納？Ｂ：說要先拿2,00
    0 。（98年1 月1 日23時53分3 秒）Ａ：喂。Ｂ：喂，松哥
    喔？Ａ：嗯。Ｂ：小安我到了。Ａ：嘿。」；「附表甲編號
    (七)部分（98年1 月16日16時55分47秒）Ｂ：喂，松哥，我文
    成這。Ａ：喔。Ｂ：張半。Ａ：好啦。（98年1 月16日17時
    26 分40 秒）Ａ：喂，你哪位？Ｂ：小安這。Ａ：小安，要
    多少？Ｂ：我在樓下了，15。Ａ：15喔，好」就上揭與附表
    甲編號(六)部分相關之譯文顯示，邱致強確實有向被告許永松
    表示「要拿2,000 」，此亦核與被告許永松所稱：邱致強的
    確有跟我買過1 次2,000 元的海洛因，邱致強有把海洛因拿
    走等內容相符，堪信當次交易被告許永松確實有將海洛因交
    付予邱致強無訛，縱被告許永松辯稱該次交易之當下邱致強
    並未交付價金，亦無礙於被告許永松與邱致強已完成當次海
    洛因交易之事實，該次價金何時補齊亦與販賣既遂之認定無
    關；況證人邱致強亦陳稱：被告許永松有向我收2,000 元，
    他每次都有向我收錢等情（見原審卷第150 頁），是邱致強
    確實有於事後將欠款2,000 元補齊，被告許永松殊難執此脫
    免其販賣第一級毒品海洛因之犯行。另就上揭與附表甲編號
    (七)部分相關之譯文顯示，邱致強確實有向被告許永松表示要
    拿「張半」、「我在樓下了，要15」，此亦核與證人邱致強
    證稱：「第2 次交易我是到他租屋處樓下，該次買1,500 元
    」（見偵字第11237 號卷第13頁）等情完全相符，是證人邱
    致強於偵查中證述被告許永松有於附表甲編號(七)所示之時、
    地販賣海洛因與自己，其證述內容亦可採信。參以邱致強98
    年1 月17日為警查獲所採之尿液，經送驗結果，呈嗎啡陽性
    反應，有高雄市立凱旋醫院濫用藥物尿液檢驗報告表可參（
    見警卷卷第40頁、第41頁），足徵邱致強確有施用海洛因
    之惡習，而有購買海洛因施用之需求。
  2.證人邱致強雖於原審稱：許永松有向我收錢，但他沒有賺錢
    ，所以我跟他應該算是合資購買云云，然此部分證詞顯與其
    先前於偵查所述互異，猶與被告上開自白未合，是證人邱致
    強於原審改陳上情顯不足取。故而被告許永松販賣海洛因予
    邱致強2 次之犯行，均堪認定。
(三)、被告許永松、李俊豪、邱靖傑共同販賣海洛因予湯金龍（即
    附表甲編號(八)）部分：
    被告許永松坦認其有此部分之販賣海洛因事實（見本院更一
    卷第110 頁），而被告邱靖傑、李俊豪均否認其有與許永松
    共同販賣此部分海洛因犯行，被告邱靖傑辯稱：伊僅係幫湯
    金龍打電話問許永松有無毒品，並非與許永松共同販賣云云
    ，被告李俊豪辯稱：許永松雖有叫伊去送交海洛因，但伊後
    來未拿去給湯金龍，而係供自己施用，伊事後有告知許永松
    云云。經查：
  1.證人湯金龍於原審證稱：「我於98年1 月11日確實有委託邱
    靖傑向許永松購買毒品，我跟邱靖傑是在中午的時候，用公
    用電話撥打許永松的行動電話」（見原審卷第193-195 頁）
    ，又證人即共同被告邱靖傑於警詢及偵查具結證稱：98年1
    月11日是湯金龍說要買1,000 元的海洛因，所以我用公用電
    話就打給許永松聯絡買1 包海洛因，那次是約在政德路附近
    的公園，是由李俊豪拿毒品來的，1,000 元是湯金龍交給我
    ，我再打電話給許永松說要買1 包海洛因的（見偵字第1124
    0 號卷第11頁）、「（湯金龍在何處拿錢給你？）在高雄縣
    仁武鄉，我打電話給許永松後，湯金龍就把1,000 元拿給我
    」（見警卷-1第3 頁）等情明確，堪信於98年1 月11日被
    告邱靖傑確實曾與被告許永松聯繫販賣海洛因事宜，另佐以
    被告許永松於本院具結證稱：「我有接到邱靖傑所打上開電
    話，我曾有1 次拜託李俊豪幫我送毒品給跟我買毒品之人」
    （見本院更一卷第145-146 頁），是證人邱靖傑上開證述「
    許永松係推由李俊豪出面交付海洛因予湯金龍」，應可採信
    ；參以被告邱靖傑與被告許永松、李俊豪素無仇隙，被告許
    永松更於98年1 月15日至17日提供被告邱靖傑棲身之所（參
    其2 人供述），邱靖傑衡情應不致無故為虛偽陳述而誣指許
    永松、李俊豪之理，是邱靖傑稱其確實有於98年1 月11日撥
    打許永松之行動電話聯絡許永松提供海洛因，許永松遂推由
    同具販賣第一級毒品犯意聯絡之李俊豪出面交付海洛因1 包
    ，並收取1,000 元等情，堪認屬實。又湯金龍於98年1 月17
    日為警查獲所採之尿液，經送驗結果，呈可待因及嗎啡陽性
    反應，亦有高雄市立凱旋醫院濫用藥物尿液檢驗報告可參（
    見警卷-1第27、28頁）。
  2.被告許永松所有之0000000000門號行動電話，經依法監聽，
    確實錄得被告邱靖傑曾於98年1 月11日12時44分53秒以00-0
    0 00000 之公用電話，與被告許永松持用之上揭行動電話，
    有以下之交談內容（通訊監察譯文見警卷-1第52頁，Ａ為
    許永松持用之0000000000門號行動電話，Ｂ為邱靖傑持用之
    公用電話）：「Ｂ：喂，松哥喔。Ａ：嘿。Ｂ：我毛ㄟ。Ａ
    ：嘿啦。Ｂ：我要那個，人家要處理。Ａ：嘿。Ｂ：我到了
    打給你。Ａ：嗯。Ｂ：喔賀。」以上對話之內容，業據被告
    邱靖傑稱：98年1 月11日12時44分53秒，我是使用00-00000
    00號電話撥打給許永松所使用之0000000000門號行動電話，
    是要向許永松購買1,000 元毒品（見警卷-1第3 頁），核
    與被告許永松所供：98年1 月11日邱靖傑有打電話給我要毒
    品（見原審審訴卷第79頁）相符。再綜合以上對話內容觀之
    ，邱靖傑撥打上開電話，係向許永松表示「我要那個，人家
    要處理」，邱靖傑與許永松之間並無探詢所需海洛因之數量
    及價格，足徵邱靖傑顯非立於買受人之地位而為要約，而被
    告許永松亦顯非立於出賣人之地位而為承諾，故許永松於本
    院所證「邱靖傑替別人購買」云云（見本院更一卷第145 頁
    ），自非可採；又以邱靖傑尚特別向許永松說明係要跟人家
    處理，益徵被告邱靖傑對於自己的調貨行為與實際需要毒品
    之湯金龍區分甚明，始會以「我要」與「人家要」相區隔，
    又參以邱靖傑於警詢陳以「湯金龍因為與許永松發生過口角
    ，所以才會找我向許永松買毒品，湯金龍在高雄仁武就拿1,
    000 元給我（見警卷-1第4 頁），益見被告邱靖傑與許永
    松顯係基於共同販賣海洛因之犯意聯絡，而由被告邱靖傑與
    購毒者湯金龍接觸後，再以電話聯絡被告許永松取貨交付事
    宜，縱被告邱靖傑因湯金龍欲一起去拿貨，遂先將錢先交還
    與湯金龍，由湯金龍親自與到場交付海洛因之被告李俊豪銀
    貨兩訖，亦無礙於前揭被告邱靖傑與許永松內部分工態樣之
    認定。另證人湯金龍固不否認曾請被告邱靖傑於98年1 月11
    日向被告許永松聯絡購買海洛因之事宜，惟於原審稱：當天
    因為沒有聯絡上許永松，所以沒有買到毒品云云，然邱靖傑
    確實有於同日12時44分53秒許與許永松聯繫調貨之事宜（如
    上所述），則湯金龍所言並未聯繫上許永松云云，顯非事實
    ，況湯金龍亦證稱：曾經因為我錢不夠買毒，許永松就讓我
    買肉包去他那邊，由他請我施用毒品云云（見原審卷第196
    頁），以海洛因之價格所費不貲，許永松竟願轉讓予湯金龍
    施用，顯見湯金龍與許永松確實略有交情，復參以販賣第一
    級毒品海洛因事關重大，所涉法條罪名復為死刑、無期徒刑
    之重罪，自人性角度而為觀察，無論湯金龍與許永松、邱靖
    傑平日交情如何？或是否害怕於日後遭報復？在客觀上自已
    難期待湯金龍猶能在許永松、邱靖傑均在庭之前提下毫無隱
    瞞並全部據實陳述，是湯金龍應係受人情壓力而未敢完全吐
    實，其所稱當日並未買到海洛因云云，顯係故意迴護之詞，
    自不足採信而另為有利於被告許永松等人之認定。
  3.被告邱靖傑嗣於同日13時01分22秒，抵達高雄市○○路、崇
    德路附近時，再以電話與許永松所使用之0000000000行動電
    話聯絡告知「我在華夏崇德，要騎去公園那裡嗎」，許永松
    答「嘿阿」等語（通訊監察譯文見警卷-1第52頁），而許
    永松亦不諱言其有囑託李俊豪送交海洛因毒品給湯金龍之情
    ，則衡諸常情，如被告李俊豪真有不想持交毒品之意，大可
    編撰理由退回毒品，豈有逕將許永松所欲交付之海洛因毒品
    供己施用之理，是被告李俊豪所辯上情，顯不可採。至於證
    人湯金龍於本院前審雖稱：「（你為什麼會叫邱靖傑向許永
    松買海洛因？）算認識『松哥』，我打電話要找『松哥』，
    電話是邱靖傑接的」、「（你的意思是：你本來打電話要跟
    『松哥」許永松買，但是電話剛好是邱靖傑接的? ）是」等
    語（見本院上訴卷第177 頁），然經本院函查被告邱靖傑於
    98年1 月11日12時44分53秒打給許永松所用之「00-0000000
    」公用電話設置地址，該公用電話裝設地址為高雄市○○區
    ○○街249 號（仁武區竹後里活動中心），此有中華電信公
    司100 年4 月18日函在卷可佐（見本院更一卷第1389頁），
    又對照上開湯金龍於原審及被告邱靖傑於偵查所述，可證湯
    金龍於本院前審所述上情，顯有口誤而與事實有間。
  4.綜上所述，被告許永松、李俊豪、邱靖傑共同販賣海洛因予
    湯金龍1 次之犯行，堪以認定。
(四)、被告許永松單獨販賣海洛因予王德正（即附表甲編號(九)、(十)
    、(十一)、(十二)、(十三)、(十四)、(十五)）部分：
  1.訊據被告許永松坦承有於附表甲編號(九)、(十)、(十一)、(十二)、(十三)、
    (十四)、(十五)所示之時、地，販賣海洛因予王德正之事實（見本院
    更一卷第110 頁），且據證人王德正於警詢及偵查具結證稱
    ：「我都是先以我的電話0000 000000 門號行動電話撥打給
    許永松所使用之0000000000門號行動電話，向許永松購買海
    洛因，然後至許永松租屋處樓下等許永松親自拿第一級毒品
    海洛因下來給我，然後一手交錢一手交貨，我與許永松聯絡
    時都自稱大搭，我於97年12月30日8 時29分、98年1 月1 日
    14時26分及同日20時40分、98年1 月7 日17時45分、98年1
    月8 日14時45分、98年1 月9 日17時15分的通聯內容均是向
    許永松買海洛因1,000 元，我於98年1 月4 日1 時33分的通
    聯內容是要向許永松買2,000 元的海洛因」（見警卷第17
    頁、第18頁）；「我的毒品都是跟許永松購買的，我都用00
    00000000號行動電話打他的手機跟他聯絡，電話中我都跟他
    說要『1 張』，1 張就是要1, 000元，我也有跟許永松說過
    要買2 張」（見偵字第11246 號卷第7 頁），且對於被告許
    永松各次販賣海洛因之時間及地點、交易之價格，證人王德
    正均已指證甚詳，並分別有下列通訊監察譯文附卷可憑（見
    警卷第44- 48頁，Ａ為許永松持用之0000000000門號行動
    電話、Ｂ為王德正持用之0000000000門號行動電話）：「附
    表甲編號(九)部分（97年12月30日8 時29分33秒）Ｂ：喂。Ａ
    ：嘿。Ｂ：我到了喔。Ａ：喔。Ｂ：1 張喔。Ａ：好好好。
    」，「附表甲編號(十)部分（98年1 月1 日14時26分23秒）Ｂ
    ：喂。Ａ：嘿、Ｂ：1 張啊。Ａ：後後，到了沒？Ｂ：我到
    了。Ａ：後賀。」，「附表甲編號(十一)部分（98年1 月1 日20
    時40分48秒）Ｂ：喂。Ａ：嘿。Ｂ：1 張啦。Ａ：1 喔。Ｂ
    ：嘿，1 啦。Ａ：賀啦。Ｂ：我到了。」，「附表甲編號(十二)
    部分（98年1 月4 日1 時33分11秒）Ｂ：松哥喔。Ａ：嘿。
    Ｂ：大搭啦。Ａ：什麼？Ｂ：2 張啦，2 張啦。（98年1 月
    4 日1 時45分43秒）Ａ：喂。Ｂ：喂。Ａ：下去了。Ｂ：下
    來了喔。」，「附表甲編號(十三)部分（98年1 月7 日17時45分
    29秒）Ｂ：松啊在嗎？Ａ：你哪裡找？Ｂ：大搭。Ａ：你知
    這嗎？Ｂ：知。Ａ：你來這。Ｂ：拿1 張下來。Ａ：喔。（
    98年1 月7 日17時51分47秒）Ｂ：拿下來。Ａ：我下去了。
    」，「附表甲編號(十四)部分（98年1 月8 日14時45分3 秒）Ｂ
    ：喂。Ａ：安吶？Ｂ：1 張啦。……Ａ：你在哪裡？Ｂ：我
    要到了。Ａ：哪一位？Ｂ：我大搭啦。（98年1 月8 日14時
    50 分16 秒）Ａ：喂。Ｂ：拿下來。Ａ：喔賀。」，「附表
    甲編號(十五)部分（98年1 月9 日17時15分28秒）Ｂ：喂。Ａ：
    嘿。Ｂ：我大搭啦。Ａ：嘿。Ｂ：1 張啦。……Ａ：你到了
    嗎？Ｂ：嘿，在樓下。Ａ：樓下逆啦，賀啦。」依以上對話
    內容，可知兩人於各該期日均在談論某種交易，談論之際並
    無發生爭執，氣氛亦無任何異常，兩人更不知已遭檢警人員
    監聽，自無可能因意識受到拘束而為不實陳述，是上揭通聯
    內容應均係渠等日常通聯之常態無疑。復徵諸被告許永松與
    王德正通話時，所謂「1 張」的意思，就是要購買1,000 元
    的海洛因；「大搭」是王德正自己之暱稱，業據證人王德正
    於偵查中證述綦詳（見偵字第11246 號卷第7 頁），衡情被
    告許永松若非從事非法之毒品交易，豈有於尋常通話之際仍
    使用暗語之必要，是證人王德正於警詢及偵查中證述被告許
    永松有於上揭時地販賣海洛因與自己，其證述內容應可採信
    。而王德正自陳於97年12月初至98年1 月10日有施用海洛因
    之行為；又其於98年2 月28日經警採尿送驗結果，呈嗎啡陽
    性反應，有高雄市立凱旋醫院濫用藥物尿液檢驗報告可參（
    見警卷第19、52、53頁）。
  2.證人王德正雖於原審審理時稱：我是跟許永松一起去拿海洛
    因，因為我不認識賣毒品的人，所以我都會先打電話給許永
    松，叫他下來，然後再載他一起過去云云（見原審卷第152
    頁），然觀諸證人王德正與被告許永松間之上開通訊監察譯
    文，其間並無任何要約一同前往外地購毒之用語，甚至於每
    次通話之際王德正均會先表示要1 張或2 張（1,000 元或2,
    000 元），則王德正是否確如其於審判中所稱係與被告許永
    松相約要一起去拿海洛因即非無疑，況證人王德正自承：我
    本身有吸食海洛因的習慣云云（見原審卷第152 頁），其對
    於毒品交易市場運作之生態，理應知之甚詳，豈有誤認合資
    購買與買賣意義之可能，是王德正於原審陳稱：我於98年4
    月17日偵查中回答檢察官：「我所使用的手機號碼為000000
    0000號」、「在通話中，我都是跟許永松說要買1 張，或者
    5 ，1 張就是1,000 元，5 就是500 元，我應該也有向許永
    松買過2 張」均是實在，偵查中所製作之筆錄應屬正確，檢
    察官沒有以不正方法對我詢問或製作筆錄等情（見原審卷第
    154 頁），堪信王德正於偵查中稱海洛因係向被告許永松所
    購買等情，應係出於任意性、經過慎重判斷後之陳述，較可
    採信，另參以王德正自稱：「我跟許永松是很好的朋友」（
    見原審卷第152 頁），堪信王德正與被告許永松素有交情，
    而於被告許永松在庭時，飽受人情壓力而未敢逕予吐實，甚
    至翻稱係與被告許永松合資購買海洛因，欲幫被告許永松脫
    免販賣第一級毒品重罪之刑責，顯係迴護之詞，不足資為有
    利被告許永松認定之依據。
  3.綜上所述，被告許永松販賣海洛因予王德正7 次之犯行，洵
    堪認定。
(五)、按政府為杜絕毒品氾濫，毒害人民甚深，再三宣導教民眾遠
    離毒品、媒體之報導既深且廣，對於毒品之禁絕，應為民眾
    所熟悉。又政府對於查緝販賣毒品無不嚴格執行，且販賣毒
    品罪更係重罪，設若無利可圖，衡情一般持有毒品者，當不
    致輕易將持有毒品交付他人。況乎第一級毒品海洛因價格不
    貲、物稀價昂，而販賣毒品係違法行為，非可公然為之，亦
    無公定之價格，不論任何包裝，均可任意分裝增減分量，每
    次買賣價量，亦可能隨時依雙方間之關係深淺、資力、需求
    量及對行情之認知、來源是否充裕、查緝是否嚴緊，購買者
    被查獲時供述購買對象之可能性風險之評估等，因而異其標
    準，並隨時機動調整，非可一概而論，是販賣之利得除經坦
    承犯行或價量俱臻明確外，委難查得實情，販賣之人從價差
    或量差中牟利方式雖異，其意圖營利之非法販賣行為則一，
    足徵被告許永松所為上開單獨，或與李俊豪、邱靖傑共同販
    賣第一級毒品海洛因等犯行，主觀上均有牟利意圖，應堪認
    定。從而，被告許永松所為上開單獨，或與李俊豪、邱靖傑
    共同販賣海洛因等犯行，罪證明確，均可認定。
二、論罪部分：
(一)、按海洛因係毒品危害防制條例第2 條第2 項第1 款所稱之第
    一級毒品；又按毒品危害防制條例第4 條，業經總統於98年
    5 月20日以華總一義字第09800125141 號公布，而該修正條
    文未依中央法規標準法第12條規定，另行規定施行日期，或
    授權以命令規定施行日期，自應依中央法規標準法第13條規
    定：「法規明定自公布或發布日施行者，自公布或發布之日
    起算至第3 日起發生效力」（最高法院98年度台上字第4933
    號、4600號、3995號判決要旨參照）。至於毒品危害防制條
    例第36條規定之「本條例自公布後六個月施行」，所稱「本
    條例」係指92年7 月9 日修正公布之該條例而言; 即該次修
    正公布之毒品危害防制條例全文，始有第36條之適用。亦即
    毒品危害防制條例第36條規定，非指日後該條例之相關條文
    ，凡經修正者，均自修正公布後六個月，才開始施行。故毒
    品危害防制條例第4 條規定之上開修正，僅係個別條文之修
    正，並非全部條文修正，應無同條例第36條之適用。而毒品
    危害防制條例第4 條第1 項於上開修正生效前後，關於得併
    科罰金之金額，自修正前之「新臺幣一千萬元以下」，提高
    為修正前之「新臺幣二千萬元以下」，本件被告許永松、李
    俊豪、邱靖傑行為後，法律已有修正，經比較上述新舊法規
    定後，依刑法第2 條第1 項前段規定，應適用有利於被告之
    修正前毒品危害防制條例第4 條第1 項規定，故核被告許永
    松就附表甲所示販賣海洛因予吳少仁2 次、邱致強2 次、湯
    金龍1 次、王德正7 次，所為均係犯修正前毒品危害防制條
    例第4 條第1 項之販賣第一級毒品罪。被告李俊豪、邱靖傑
    就附表甲編號(八)所示販賣海洛因予湯金龍1 次，所為均犯修
    正前毒品危害防制條例第4 條第1 項之販賣第一級毒品罪。
(二)、被告許永松、李俊豪、邱靖傑就如附表甲編號(八)所示販賣海
    洛因予湯金龍之行為，有犯意聯絡及行為分擔，應論以共同
    正犯。公訴意旨認被告李俊豪、邱靖傑係幫助被告許永松販
    賣海洛因給湯金龍，應成立幫助販賣第一級毒品罪，尚有未
    恰，所適用關於共犯之法條已有變更，惟因起訴之基本事實
    同一，自應依刑事訴訟法第300 條之規定為起訴法條之變更
    （最高法院95年度台上字第354 號判決意旨參照）。
(三)、被告許永松、李俊豪、邱靖傑為販賣而持有海洛因，持有之
    低度行為應為販賣之高度行為所吸收，均不另論罪。又被告
    許永松所為上開各次販賣犯行，均犯意各別，行為互殊，應
    予分論併罰。
(四)、被告許永松所犯上開各罪，及被告邱靖傑、李俊豪所犯附表
    甲編號(八)1 罪，因各次買賣價金僅1,000-2,000 元，所得營
    利金額非鉅，且非屬販毒大盤之犯罪情節，堪認其3 人犯罪
    情狀尚有可予憫恕之處，本院認為處予本罪最低本刑之無期
    徒刑仍嫌過重，均依刑法第59條規定，減輕其刑。
三、原判決關於被告許永松所犯如附表甲編號(一)、(二)、(六)至(十五)所
    示等罪，及關於被告李俊豪、邱靖傑有罪部分（即附表甲編
    號(八)販賣第一級毒品部分），因認罪證明確予以論罪，固非
    無見；惟查：
(一)、修正前毒品危害防制條例第4 條第1 項規定：「製造、運輸
    、販賣第一級毒品者，處死刑或無期徒刑；處無期徒刑者，
    得併科新臺幣1 千萬元以下罰金。」是該罪最低本刑為無期
    徒刑，原判決就被告許永松所犯上開各罪，及被告邱靖傑、
    李俊豪所犯附表甲編號(八)之罪，未敘明有何減輕其刑之事由
    ，卻均量處該罪法定刑以外之「有期徒刑」，即有未合。
(二)、毒品危害防制條例第4 條之修正，應自公布或發布之日起算
    至第3 日起發生效力（如上所述），原判決卻認應自公布後
    六個月施行，亦有未洽。
四、被告許永松上訴指摘原審量刑過重，及被告邱靖傑、李俊豪
    上訴仍執前詞否認共同販賣第一級毒品，雖均不足取，但原
    判決關於上開部分既有上述可議，自應將原判決關於許永松
    所犯如附表甲編號(一)、(二)、(六)至(十五)各罪暨應執行刑部分，及
    李俊豪、邱靖傑所犯附表甲編號(八)等部分，均撤銷改判。審
    酌被告許永松、李俊豪、邱靖傑均明知海洛因毒品危害人體
    健康甚鉅，不僅造成他人身體之自我傷害，對於他人及社會
    均具相當程度之不良影響，足使社會因施用海洛因，而減損
    勞動生產力，提高社會成本，對於社會危害亦鉅，竟圖一己
    私利而販賣海洛因牟利，殘害國民身心健康，助長社會濫用
    毒品風氣，被告許永松於本案居於主導之地位，及渠等犯罪
    後之態度等一切情狀，各量處如附表甲所示之刑，並依法定
    其應執行刑如主文所示。又：
(一)、自被告許永松處扣押如附表丙編號一所示之粉末6 包，經送
    法務部調查局鑑定結果，均含有海洛因成分（合計淨重1.49
    公克；均含包裝袋，因殘留難以析離），且該等海洛因被查
    扣之日與被告許永松末次即98年1 月17日販賣海洛因予吳少
    仁甚為接近，堪信係其販賣後剩餘之毒品，應於該次罪刑項
    下諭知沒收銷燬之。送驗耗損之部分，因已滅失，不另予宣
    告沒收銷燬。又如附表丙編號二（被告許永松持有）所示晶
    體固經鑑定含有甲基安非他命成分，然參以被告自承有施用
    甲基安非他命習慣，最後1 次係其於98年1 月16日晚上8 時
    許施用（見偵字第3013號卷第5 頁），堪認該扣案之甲基安
    非他命係被告許永松施用所剩，而無證據證明與被告許永松
    本案之犯行有關，爰不併予諭知沒收銷燬。
(二)、扣案如附表丙編號九所示之手機各1 支（含其內插用之SIM
    卡1 張），為被告許永松所有，業據被告許永松於警詢時供
    陳在卷（警卷第25頁），且該手機係供被告許永松、李俊
    豪、邱靖傑為本件犯罪所用（供被告許永松犯附表甲編號(一)
    至編號(七)、編號(九)至編號(十五)之獨自販賣第一級毒品罪及供被
    告許永松與被告李俊豪、邱靖傑犯附表甲編號(八)共同販賣第
    一級毒品罪），已如前述，爰均依毒品危害防制條例第19條
    第1 項之規定及共犯責任共同原則，分別於被告許永松、李
    俊豪、邱靖傑相關宣告罪項下諭知沒收。扣案如附表丙編號
    六之電子磅秤1 臺、附表丙編號八之紅色及黑色塑膠吸管製
    小鏟子各1 支，經鑑定結果均含有海洛因成分，其中電子磅
    秤及黑色塑膠吸管製小鏟子併均含有甲基安非他命成分，均
    殘留難以析離而應整體視同毒品，爰均依毒品危害防制條例
    第18條第1 項前段之規定及共犯責任共同原則，分別於被告
    許永松、李俊豪、邱靖傑相關宣告罪項下諭知沒收銷燬。
(三)、被告許永松如附表甲（不含編號(八)）所示各次獨自販賣海洛
    因所得之金錢，因分別係被告許永松犯罪所得之財物，各應
    依毒品危害防制條例第19條第1 項之規定，宣告沒收之，如
    全部或一部不能沒收時，各以被告許永松之財產抵償之；被
    告許永松、李俊豪、邱靖傑如附表甲編號(八)所示共同販賣海
    洛因所得之金錢，因係被告許永松、李俊豪、邱靖傑犯罪所
    得之財物，各應依毒品危害防制條例第19條第1 項之規定，
    宣告連帶沒收之，如全部或一部不能沒收時，以其等財產抵
    償之。
(四)、其餘扣案物品，或經鑑定無毒品成分，或為被告許永松自己
    施用毒品所用之物，或無證據證明與本件被告許永松、李俊
    豪、邱靖傑犯罪相關，皆不予以諭知沒收。又被告許永松所
    犯附表甲編號(一)、(二)、(六)至(十五)各罪，本院定應執行刑雖諭知
    較重於原審，但因係原審量刑所依販賣第一級毒品罪法定刑
    之適用法條不當而撤銷（如上所述），依刑事訴訟法第370
    條但書規定，並無不合，併此敘明。
、無罪部分：
一、公訴意旨另認被告許永松於附表甲編號(三)、(四)、(五)所示時、
    地，已有此部分販賣海洛因之行為，另犯修正前毒品危害防
    制條例第4 條第1 項之販賣第一級毒品罪嫌。
二、按不能證明被告犯罪者，應諭知無罪之判決，刑事訴訟法第
    第301 條第1 項定有明文；又按刑事訴訟已改採改良式當事
    人進行主義，檢察官應負實質之舉證責任，如其所舉證據，
    不足以說服法院形成被告有罪之確信心證，基於無罪推定原
    則，法院應諭知被告無罪之判決，此觀刑事訴訟法第451 條
    第1 項、第2 項及第161 條第1 項規定即明。晚近經立法院
    審議通過，由總統批准施行之公民與政治權利國際公約第14
    條第2 項亦揭示「受刑事控告之人，未經依法確定有罪之前
    ，應假定其無罪。」刑事妥速審判法第6 條更明定：「檢察
    官對於起訴之犯罪事實，應負提出證據及說服之實質舉證責
    任。倘其所提出之證據，不足為被告有罪之積極證明，或其
    指出證明之方法，無法說服法院形成被告有罪之心證者，應
    貫徹無罪推定原則。」易言之，檢察官如無法提出證明被告
    犯罪之確切證據，縱然被告之辯解猶有可疑，但基於公平法
    院之理念，仍須落實無罪推定原則，逕為被告無罪之諭知（
    最高法院100 年度台上字第1399號判決要旨足佐）。
三、公訴人認被告許永松涉犯此部分販賣第一級毒品罪嫌，固以
    證人吳少仁於警詢、偵查之陳述及卷附吳少仁持用之000000
    0000號行動電話，與許永松持用之0000000000號行動電話通
    訊監察譯文為據。而依吳少仁於警詢、偵查之陳述，其向許
    永松購買海洛因，都是事先打許永松的手機0000000000聯絡
    ，告知許永松要購買海洛因的數量，再前往許永松住處取得
    毒品等情，然許永松使用之0000000000號電話，自97年12月
    29日至98年1 月23日被監聽（見卷附之通訊監察書、監察譯
    文），而吳少仁上開所述其購買海洛因前均事先打許永松之
    電話聯絡，倘屬事實，則吳少仁所述此部分之3 次向許永松
    購買海洛因，理應均有監察譯文可資勾稽，但查卷附之監察
    譯文所載，僅有上開有罪部分之「98年1 月15日13時1 分33
    秒」及「98年1 月17日7 時19分46秒」之監察譯文中，有「
    1 支」、「1 張」等隱誨之暗語（如上開有罪部分之論述）
    ，何以未見其他3 次販賣海洛因之通話紀錄？從而，僅依吳
    少仁於警詢、偵查之證述、上開2 次監察譯文呈現隱誨之暗
    語，及吳少仁之毒品前案紀錄，尚難證明許永松即有此部分
    被訴其他3 次販賣海洛因予吳少仁之犯罪。此外，復查無其
    他積極證據可資佐認許永松有犯此部分之罪，許永松被訴此
    部分犯罪自屬不能證明。
四、原判決關於此部分未予詳查，遽為被告許永松有罪之諭知，
    自有未洽。被告上訴指摘原判決關於此部分不當，為有理由
    ，自應將原判決關於此部分撤銷改判，另為被告被訴此部分
    無罪之諭知。
肆、被告李俊豪、邱靖傑被訴幫助被告許永松販賣海洛因予吳少
    仁、邱致強、王德正等部分，業經原審判決無罪確定；又被
    告許永松所犯如附表乙各罪部分，業據本院前審判決「上訴
    駁回」，經上訴最高法院後由該院以上訴不合法，判決駁回
    上訴而確定，均不另論列。
據上論斷，應依刑事訴訟法第369 條第1 項前段、第364 條、第
299 條第1 項前段、第300 條、第301 條第1 項、第370 條但書
，修正前毒品危害防制條例第4 條第1 項、第18條第1 項前段、
第19條第1 項前段，刑法第2 條第1 項前段、第11條、第28條、
第51條第5 款、第59條，判決如主文。
本案經檢察官孫小玲到庭執行職務。
中    華    民    國    100  年    5     月     24    日
              刑事第三庭    審判長法  官  莊崑山
                                  法  官  莊松泉
                                  法  官  張意聰
以上正本證明與原本無異。
如不服本判決應於收受本判決後10日內向本院提出上訴書狀，其
未敘述上訴理由者，並得於提起上訴後10日內向本院補提理由書
狀（均須按他造當事人之人數附繕本）「切勿逕送上級法院」。
中    華    民    國   100    年    5     月    25    日
                                  書記官  王秋淑
附錄本判決論罪科刑法條：
修正前毒品危害防制條例第4 條第1 項
製造、運輸、販賣第一級毒品者，處死刑或無期徒刑；處無期徒
刑者，得併科新臺幣1 千萬元以下罰金。
┌─────────────────────────────────────────────────────────┐
│附表甲（許永松單獨或與李俊豪、邱靖傑共同販賣海洛因部分                                                            │
├──┬───┬──────┬──────┬───┬──────┬──────┬─────────────┬────┤
│編號│行為人│  販賣時間  │  販賣地點  │買受人│  交易方式  │  所犯法條  │       主          文     │原起訴書│
│    │      │            │            │      │            │            │                          │附表編號│
├──┼───┼──────┼──────┼───┼──────┼──────┼─────────────┼────┤
│ (一) │許永松│98年1月15日 │高雄市左營區│吳少仁│許永松於左列│修正前（下同│許永松販賣第一級毒品，處有│附表一編│
│    │      │13時1分33秒 │政德路601 號│     │時、地，以1,│）毒品危害防│期徒刑拾伍年肆月。扣案如附│號一    │
│    │      │後某時      │3 樓之1 許永│      │000 元之代價│制條例第4條 │表丙編號六沾有海洛因及甲基│        │
│    │      │            │松租屋處。  │      │，販賣重量不│第1項       │安非他命殘渣之電子磅秤壹臺│        │
│    │      │            │            │      │詳之海洛因1 │            │、編號八紅色及黑色塑膠吸管│        │
│    │      │            │            │      │包予吳少仁。│            │製小鏟子各壹支，均沒收銷燬│        │
│    │      │            │            │      │            │            │之；扣案如附表丙編號九所示│        │
│    │      │            │            │      │            │            │手機壹支（含SIM卡壹張）沒 │        │
│    │      │            │            │      │            │            │收；未扣案販毒所得新臺幣壹│        │
│    │      │            │            │      │            │            │仟元，沒收之，如全部或一部│        │
│    │      │            │            │      │            │            │不能沒收時，以其財產抵償之│        │
│    │      │            │            │      │            │            │。                        │        │
├──┼───┼──────┼──────┼───┼──────┼──────┼─────────────┼────┤
│ (二) │許永松│98年1月17日 │高雄市左營區│吳少仁│許永松於左列│毒品危害防制│許永松販賣第一級毒品，處有│附表一編│
│    │      │7時19分46秒 │政德路601 號│      │時、地，以1,│條例第4 條第│期徒刑拾伍年肆月。扣案如附│號一    │
│    │      │後某時      │3 樓之1 許永│      │000 元之代價│1 項        │表丙編號六沾有海洛因及甲基│        │
│    │      │            │松租屋處。  │      │，販賣重量不│            │安非他命殘渣之電子磅秤壹臺│        │
│    │      │            │            │      │詳之海洛因1 │            │、編號八紅色及黑色塑膠吸管│        │
│    │      │            │            │      │包予吳少仁。│            │製小鏟子各壹支，均沒收銷燬│        │
│    │      │            │            │      │            │            │之；扣案如附表丙編號九所示│        │
│    │      │            │            │      │            │            │手機壹支（含SIM卡壹張）沒 │        │
│    │      │            │            │      │            │            │收；未扣案販毒所得新臺幣壹│        │
│    │      │            │            │      │            │            │仟元，沒收之，如全部或一部│        │
│    │      │            │            │      │            │            │不能沒收時，以其財產抵償之│        │
│    │      │            │            │      │            │            │。                        │        │
├──┼───┼──────┼──────┼───┼──────┼──────┼─────────────┼────┤
│ (三) │許永松│98年1 月13日│高雄市左營區│吳少仁│許永松於左列│毒品危害防制│                          │附表一編│
│    │      │至98年1 月17│政德路601 號│      │時、地，以1,│條例第4 條第│                          │號一    │
│    │      │日間某日（與│3 樓之1 許永│      │000 元之代價│1 項        │                          │        │
│    │      │編號一、二不│松租屋處。  │      │，販賣重量不│            │                          │        │
│    │      │同日）。    │            │      │詳之海洛因1 │            │                          │        │
│    │      │            │            │      │包予吳少仁。│            │                          │        │
├──┼───┼──────┼──────┼───┼──────┼──────┼─────────────┼────┤
│ (四) │許永松│97年12月下旬│高雄市左營區│吳少仁│許永松於左列│毒品危害防制│                          │附表一編│
│    │      │間某日。    │文德路31號9 │      │時、地，以50│條例第4 條第│                          │號一    │
│    │      │            │樓許永松住處│      │0 元之代價，│1 項        │                          │        │
│    │      │            │。          │      │販賣重量不詳│            │                          │        │
│    │      │            │            │      │之海洛因1 包│            │                          │        │
│    │      │            │            │      │予吳少仁。  │            │                          │        │
├──┼───┼──────┼──────┼───┼──────┼──────┼─────────────┼────┤
│ (五) │許永松│98年1 月5 日│高雄市左營區│吳少仁│許永松於左列│毒品危害防制│                          │附表一編│
│    │      │至98年1 月13│文德路31號9 │      │時、地，以1,│條例第4 條第│                          │號一    │
│    │      │日間之某日。│樓許永松住處│      │000 元之代價│1 項        │                          │        │
│    │      │            │。          │      │，販賣重量不│            │                          │        │
│    │      │            │            │      │詳之海洛因1 │            │                          │        │
│    │      │            │            │      │包予吳少仁。│            │                          │        │
├──┼───┼──────┼──────┼───┼──────┼──────┼─────────────┼────┤
│ (六) │許永松│98年1 月1 日│高雄市左營區│邱致強│由邱致強於左│毒品危害防制│許永松販賣第一級毒品，處有│附表一編│
│    │      │23時53分後某│政德路601 號│      │列時間撥打許│條例第4 條第│期徒刑拾伍年肆月。扣案如附│號二    │
│    │      │時。        │3 樓之1 許永│      │永松持用之09│1 項        │表丙編號六沾有海洛因及甲基│        │
│    │      │            │松租屋處。  │      │00000000號行│            │安非他命殘渣之電子磅秤壹臺│        │
│    │      │            │            │      │動電話，雙方│            │、編號八紅色及黑色塑膠吸管│        │
│    │      │            │            │      │談妥以2,000 │            │製小鏟子各壹支，均沒收銷燬│        │
│    │      │            │            │      │元之代價，交│            │之；扣案如附表丙編號九所示│        │
│    │      │            │            │      │易海洛因後，│            │手機壹支（含SIM卡壹張）沒 │        │
│    │      │            │            │      │即由許永松在│            │收；未扣案販毒所得新臺幣貳│        │
│    │      │            │            │      │左列地點將重│            │仟元，沒收之，如全部或一部│        │
│    │      │            │            │      │量不詳之海洛│            │不能沒收時，以其財產抵償之│        │
│    │      │            │            │      │因1 包交予邱│            │。                        │        │
│    │      │            │            │      │致強。      │            │                          │        │
├──┼───┼──────┼──────┼───┼──────┼──────┼─────────────┼────┤
│ (七) │許永松│98年1 月16日│高雄市左營區│邱致強│由邱致強於左│毒品危害防制│許永松販賣第一級毒品，處有│附表一編│
│    │      │17時26分後某│政德路601 號│     │列時間撥打許│條例第4 條第│期徒刑拾伍年肆月。扣案如附│號二    │
│    │      │時。        │3 樓之1 許永│      │永松持用之09│1 項        │表丙編號六沾有海洛因及甲基│        │
│    │      │            │松租屋處樓下│      │00000000號行│            │安非他命殘渣之電子磅秤壹臺│        │
│    │      │            │。          │      │動電話，雙方│            │、編號八紅色及黑色塑膠吸管│        │
│    │      │            │            │      │談妥以1,500 │            │製小鏟子各壹支，均沒收銷燬│        │
│    │      │            │            │      │元之代價，交│            │之；扣案如附表丙編號九所示│        │
│    │      │            │            │      │易海洛因後，│            │手機壹支（含SIM卡壹張）沒 │        │
│    │      │            │            │      │即由許永松在│            │收；未扣案販毒所得新臺幣壹│        │
│    │      │            │            │      │左列地點將重│            │仟伍佰元，沒收之，如全部或│        │
│    │      │            │            │      │量不詳之海洛│            │一部不能沒收時，以其財產抵│        │
│    │      │            │            │      │因1 包交予邱│            │償之。                    │        │
│    │      │            │            │      │致強。      │            │                          │        │
├──┼───┼──────┼──────┼───┼──────┼──────┼─────────────┼────┤
│ (八) │許永松│98年1 月11日│高雄市左營區│湯金龍│湯金龍向邱靖│毒品危害防制│許永松共同販賣第一級毒品，│附表一編│
│    │李俊豪│12時44分後之│政德路附近之│      │傑表示欲購買│條例第4 條第│處有期徒刑拾伍年肆月。扣案│號三    │
│    │邱靖傑│某時。      │公園。      │     │海洛因後，由│1 項        │如附表丙編號六沾有海洛因及│        │
│    │      │            │            │      │邱靖傑於左列│            │甲基安非他命殘渣之電子磅秤│        │
│    │      │            │            │      │時間撥打許永│            │壹臺、編號八紅色及黑色塑膠│        │
│    │      │            │            │      │松持用之0938│            │吸管製小鏟子各壹支，均沒收│        │
│    │      │            │            │      │476684號行動│            │銷燬之；扣案如附表丙編號九│        │
│    │      │            │            │      │電話向許永松│            │所示手機壹支（含SIM卡壹張 │        │
│    │      │            │            │      │表示已談妥販│            │）沒收；未扣案販毒所得新臺│        │
│    │      │            │            │      │賣海洛因之事│            │幣壹仟元，應與李俊豪、邱靖│        │
│    │      │            │            │      │宜，有調貨之│            │傑連帶沒收之，如全部或一部│        │
│    │      │            │            │      │需要，許永松│            │不能沒收時，以其與李俊豪、│        │
│    │      │            │            │      │復委託李俊豪│            │邱靖傑財產抵償之。        │        │
│    │      │            │            │      │前往左列地點│            │李俊豪共同販賣第一級毒品，│        │
│    │      │            │            │      │交貨，並以1,│            │處有期徒刑拾伍年貳月。扣案│        │
│    │      │            │            │      │000 元之代價│            │如附表丙編號六沾有海洛因及│        │
│    │      │            │            │      │販賣數量不詳│            │甲基安非他命殘渣之電子磅秤│        │
│    │      │            │            │      │之海洛因1 包│            │壹臺、編號八紅色及黑色塑膠│        │
│    │      │            │            │      │予湯金龍。  │            │吸管製小鏟子各壹支，均沒收│        │
│    │      │            │            │      │            │            │銷燬之；扣案如附表丙編號九│        │
│    │      │            │            │      │            │            │所示手機壹支（含SIM卡壹張 │        │
│    │      │            │            │      │            │            │）沒收；未扣案販毒所得新臺│        │
│    │      │            │            │      │            │            │幣壹仟元，應與許永松、邱靖│        │
│    │      │            │            │      │            │            │傑連帶沒收之，如全部或一部│        │
│    │      │            │            │      │            │            │不能沒收時，以其與許永松、│        │
│    │      │            │            │      │            │            │邱靖傑財產抵償之。        │        │
│    │      │            │            │      │            │            │邱靖傑共同販賣第一級毒品，│        │
│    │      │            │            │      │            │            │處有期徒刑拾伍年貳月。扣案│        │
│    │      │            │            │      │            │            │如附表丙編號六沾有海洛因及│        │
│    │      │            │            │      │            │            │甲基安非他命殘渣之電子磅秤│        │
│    │      │            │            │      │            │            │壹臺、編號八紅色及黑色塑膠│        │
│    │      │            │            │      │            │            │吸管製小鏟子各壹支，均沒收│        │
│    │      │            │            │      │            │            │銷燬之；扣案如附表丙編號九│        │
│    │      │            │            │      │            │            │所示手機壹支（含SIM卡壹張 │        │
│    │      │            │            │      │            │            │）沒收；未扣案販毒所得新臺│        │
│    │      │            │            │      │            │            │幣壹仟元，應與許永松、李俊│        │
│    │      │            │            │      │            │            │豪連帶沒收之，如全部或一部│        │
│    │      │            │            │      │            │            │不能沒收時，以其與許永松、│        │
│    │      │            │            │      │            │            │李俊豪財產抵償之。        │        │
├──┼───┼──────┼──────┼───┼──────┼──────┼─────────────┼────┤
│ (九) │許永松│97年12月30日│高雄市左營區│王德正│由王德正以自│毒品危害防制│許永松販賣第一級毒品，處有│附表一編│
│    │      │8 時29分後某│政德路601 號│（綽號│己持用之0989│條例第4 條第│期徒刑拾伍年肆月。扣案如附│號四    │
│    │      │時。        │3 樓之1 許永│「大搭│935234號行動│1 項        │表丙編號六沾有海洛因及甲基│        │
│    │      │            │松租屋處樓下│」）  │電話，撥打許│            │安非他命殘渣之電子磅秤壹臺│        │
│    │      │            │。          │      │永松持用之09│            │、編號八紅色及黑色塑膠吸管│        │
│    │      │            │            │      │00000000號行│            │製小鏟子各壹支，均沒收銷燬│        │
│    │      │            │            │      │動電話，談妥│            │之；扣案如附表丙編號九所示│        │
│    │      │            │            │      │以1,000 元之│            │手機壹支（含SIM卡壹張）沒 │        │
│    │      │            │            │      │代價向許永松│            │收；未扣案販毒所得新臺幣壹│        │
│    │      │            │            │      │購買海洛因，│            │仟元，沒收之，如全部或一部│        │
│    │      │            │            │      │並由許永松於│            │不能沒收時，以其財產抵償之│        │
│    │      │            │            │      │同日，在左列│            │。                        │        │
│    │      │            │            │      │地點親自交付│            │                          │        │
│    │      │            │            │      │重量不詳之海│            │                          │        │
│    │      │            │            │      │洛因予王德正│            │                          │        │
│    │      │            │            │      │。          │            │                          │        │
├──┼───┼──────┼──────┼───┼──────┼──────┼─────────────┼────┤
│ (十) │許永松│98年1 月1 日│高雄市左營區│王德正│由王德正以自│毒品危害防制│許永松販賣第一級毒品，處有│附表一編│
│    │      │14時26分後某│政德路601 號│（綽號│己持用之0989│條例第4 條第│期徒刑拾伍年肆月。扣案如附│號四    │
│    │      │時。        │3 樓之1 許永│「大搭│935234號行動│1 項        │表丙編號六沾有海洛因及甲基│        │
│    │      │            │松租屋處樓下│」）  │電話，撥打許│            │安非他命殘渣之電子磅秤壹臺│        │
│    │      │            │。          │      │永松持用之09│            │、編號八紅色及黑色塑膠吸管│        │
│    │      │            │            │      │00000000號行│            │製小鏟子各壹支，均沒收銷燬│        │
│    │      │            │            │      │動電話，談妥│            │之；扣案如附表丙編號九所示│        │
│    │      │            │            │      │以1,000 元之│            │手機壹支（含SIM卡壹張）沒 │        │
│    │      │            │            │      │代價向許永松│            │收；未扣案販毒所得新臺幣壹│        │
│    │      │            │            │      │購買海洛因，│            │仟元，沒收之，如全部或一部│        │
│    │      │            │            │      │並由許永松於│            │不能沒收時，以其財產抵償之│        │
│    │      │            │            │      │同日，在左列│            │。                        │        │
│    │      │            │            │      │地點親自交付│            │                          │        │
│    │      │            │            │      │重量不詳之海│            │                          │        │
│    │      │            │            │      │洛因予王德正│            │                          │        │
│    │      │            │            │      │。          │            │                          │        │
├──┼───┼──────┼──────┼───┼──────┼──────┼─────────────┼────┤
│ (十一) │許永松│98年1 月1 日│高雄市左營區│王德正│由王德正以自│毒品危害防制│許永松販賣第一級毒品，處有│附表一編│
│    │      │20時40分後某│政德路601 號│（綽號│己持用之0989│條例第4 條第│期徒刑拾伍年肆月。扣案如附│號四    │
│    │      │時。        │3 樓之1 許永│「大搭│935234號行動│1 項        │表丙編號六沾有海洛因及甲基│        │
│    │      │            │松租屋處樓下│」）  │電話，撥打許│            │安非他命殘渣之電子磅秤壹臺│        │
│    │      │            │。          │      │永松持用之09│            │、編號八紅色及黑色塑膠吸管│        │
│    │      │            │            │      │00000000號行│            │製小鏟子各壹支，均沒收銷燬│        │
│    │      │            │            │      │動電話，談妥│            │之；扣案如附表丙編號九所示│        │
│    │      │            │            │      │以1,000 元之│            │手機壹支（含SIM卡壹張）沒 │        │
│    │      │            │            │      │代價向許永松│            │收；未扣案販毒所得新臺幣壹│        │
│    │      │            │            │      │購買海洛因，│            │仟元，沒收之，如全部或一部│        │
│    │      │            │            │      │並由許永松於│            │不能沒收時，以其財產抵償之│        │
│    │      │            │            │      │同日，在左列│            │。                        │        │
│    │      │            │            │      │地點親自交付│            │                          │        │
│    │      │            │            │      │重量不詳之海│            │                          │        │
│    │      │            │            │      │洛因予王德正│            │                          │        │
│    │      │            │            │      │。          │            │                          │        │
├──┼───┼──────┼──────┼───┼──────┼──────┼─────────────┼────┤
│ (十二) │許永松│98年1 月4 日│高雄市左營區│王德正│由王德正以自│毒品危害防制│許永松販賣第一級毒品，處有│附表一編│
│    │      │1 時45分後某│政德路601 號│（綽號│己持用之0989│條例第4 條第│期徒刑拾伍年肆月。扣案如附│號四    │
│    │      │時。        │3 樓之1 許永│「大搭│935234號行動│1 項        │表丙編號六沾有海洛因及甲基│        │
│    │      │            │松租屋處樓下│」）  │電話，撥打許│            │安非他命殘渣之電子磅秤壹臺│        │
│    │      │            │。          │      │永松持用之09│            │、編號八紅色及黑色塑膠吸管│        │
│    │      │            │            │      │00000000號行│            │製小鏟子各壹支，均沒收銷燬│        │
│    │      │            │            │      │動電話，談妥│            │之；扣案如附表丙編號九所示│        │
│    │      │            │            │      │以2,000 元之│            │手機壹支（含SIM卡壹張）沒 │        │
│    │      │            │            │      │代價向許永松│            │收；未扣案販毒所得新臺幣貳│        │
│    │      │            │            │      │購買海洛因，│            │仟元，沒收之，如全部或一部│        │
│    │      │            │            │      │並由許永松於│            │不能沒收時，以其財產抵償之│        │
│    │      │            │            │      │同日，在左列│            │。                        │        │
│    │      │            │            │      │地點親自交付│            │                          │        │
│    │      │            │            │      │重量不詳之海│            │                          │        │
│    │      │            │            │      │洛因予王德正│            │                          │        │
│    │      │            │            │      │。          │            │                          │        │
├──┼───┼──────┼──────┼───┼──────┼──────┼─────────────┼────┤
│ (十三) │許永松│98年1 月7 日│高雄市左營區│王德正│由王德正以自│毒品危害防制│許永松販賣第一級毒品，處有│附表一編│
│    │      │17時51分後某│政德路601 號│（綽號│己持用之0989│條例第4 條第│期徒刑拾伍年肆月。扣案如附│號四    │
│    │      │時。        │3 樓之1 許永│「大搭│935234號行動│1 項        │表丙編號六沾有海洛因及甲基│        │
│    │      │            │松租屋處樓下│」）  │電話，撥打許│            │安非他命殘渣之電子磅秤壹臺│        │
│    │      │            │。          │      │永松持用之09│            │、編號八紅色及黑色塑膠吸管│        │
│    │      │            │            │      │00000000號行│            │製小鏟子各壹支，均沒收銷燬│        │
│    │      │            │            │      │動電話，談妥│            │之；扣案如附表丙編號九所示│        │
│    │      │            │            │      │以1,000 元之│            │手機壹支（含SIM卡壹張）沒 │        │
│    │      │            │            │      │代價向許永松│            │收；未扣案販毒所得新臺幣壹│        │
│    │      │            │            │      │購買海洛因，│            │仟元，沒收之，如全部或一部│        │
│    │      │            │            │      │並由許永松於│            │不能沒收時，以其財產抵償之│        │
│    │      │            │            │      │同日，在左列│            │。                        │        │
│    │      │            │            │      │地點親自交付│            │                          │        │
│    │      │            │            │      │重量不詳之海│            │                          │        │
│    │      │            │            │      │洛因予王德正│            │                          │        │
│    │      │            │            │      │。          │            │                          │        │
├──┼───┼──────┼──────┼───┼──────┼──────┼─────────────┼────┤
│ (十四) │許永松│98年1 月8 日│高雄市左營區│王德正│由王德正以自│毒品危害防制│許永松販賣第一級毒品，處有│附表一編│
│    │      │14時50分後某│政德路601 號│（綽號│己持用之0989│條例第4 條第│期徒刑拾伍年肆月。扣案如附│號四    │
│    │      │時。        │3 樓之1 許永│「大搭│935234號行動│1 項        │表丙編號六沾有海洛因及甲基│        │
│    │      │            │松租屋處樓下│」）  │電話，撥打許│            │安非他命殘渣之電子磅秤壹臺│        │
│    │      │            │。          │      │永松持用之09│            │、編號八紅色及黑色塑膠吸管│        │
│    │      │            │            │      │00000000號行│            │製小鏟子各壹支，均沒收銷燬│        │
│    │      │            │            │      │動電話，談妥│            │之；扣案如附表丙編號九所示│        │
│    │      │            │            │      │以1,000 元之│            │手機壹支（含SIM卡壹張）沒 │        │
│    │      │            │            │      │代價向許永松│            │收；未扣案販毒所得新臺幣壹│        │
│    │      │            │            │      │購買海洛因，│            │仟元，沒收之，如全部或一部│        │
│    │      │            │            │      │並由許永松於│            │不能沒收時，以其財產抵償之│        │
│    │      │            │            │      │同日，在左列│            │。                        │        │
│    │      │            │            │      │地點親自交付│            │                          │        │
│    │      │            │            │      │重量不詳之海│            │                          │        │
│    │      │            │            │      │洛因予王德正│            │                          │        │
│    │      │            │            │      │。          │            │                          │        │
├──┼───┼──────┼──────┼───┼──────┼──────┼─────────────┼────┤
│ (十五) │許永松│98年1 月9 日│高雄市左營區│王德正│由王德正以自│毒品危害防制│許永松販賣第一級毒品，處有│附表一編│
│    │      │17時15分後某│政德路601 號│（綽號│己持用之0989│條例第4 條第│期徒刑拾伍年肆月。扣案如附│號四    │
│    │      │時。        │3 樓之1 許永│「大搭│935234號行動│1 項        │表丙編號六沾有海洛因及甲基│        │
│    │      │            │松租屋處樓下│」）  │電話，撥打許│            │安非他命殘渣之電子磅秤壹臺│        │
│    │      │            │。          │      │永松持用之09│            │、編號八紅色及黑色塑膠吸管│        │
│    │      │            │            │      │00000000號行│            │製小鏟子各壹支，均沒收銷燬│        │
│    │      │            │            │      │動電話，談妥│            │之；扣案如附表丙編號九所示│        │
│    │      │            │            │      │以1,000 元之│            │手機壹支（含SIM卡壹張）沒 │        │
│    │      │            │            │      │代價向許永松│            │收；未扣案販毒所得新臺幣壹│        │
│    │      │            │            │      │購買海洛因，│            │仟元，沒收之，如全部或一部│        │
│    │      │            │            │      │並由許永松於│            │不能沒收時，以其財產抵償之│        │
│    │      │            │            │      │同日，在左列│            │。                        │        │
│    │      │            │            │      │地點親自交付│            │                          │        │
│    │      │            │            │      │重量不詳之海│            │                          │        │
│    │      │            │            │      │洛因予王德正│            │                          │        │
│    │      │            │            │      │。          │            │                          │        │
└──┴───┴──────┴──────┴───┴──────┴──────┴─────────────┴────┘
┌──────────────────────────────────────────────────┐
│附表乙（許永松轉讓海洛因或甲基安非他命部分）                                                        │
├──┬───┬───┬─────────────┬────────┬───────────┬────┤
│編號│行為人│受讓人│    行   為   方   式     │被告有無於偵查及│       主    文       │原起訴書│
│    │      │      │                          │審判中自白犯罪  │                      │附表編號│
├──┼───┼───┼─────────────┼────────┼───────────┼────┤
│ (一) │許永松│邱靖傑│許永松於98年1 月16日某時，│無法適用毒品危害│許永松犯藥事法第八十三│附表二編│
│    │      │      │在高雄市○○區○○路601 號│防制條例第17條第│條第一項轉讓禁藥罪，處│號一    │
│    │      │      │3 樓之1 租屋處，無償轉讓數│2 項予以減刑。  │有期徒刑捌月。        │        │
│    │      │      │量不詳但純質淨重未超過10公│                │                      │        │
│    │      │      │克以上之甲基安非他命1 小包│                │                      │        │
│    │      │      │予邱靖傑1 次              │                │                      │        │
├──┼───┼───┼─────────────┼────────┼───────────┼────┤
│ (二) │許永松│葉振嘉│許永松於98年1 月10日某時，│惟因檢、警未於偵│許永松轉讓第一級毒品，│附表二編│
│    │      │      │在高雄市○○區○○路601 號│查中詢問許永松此│處有期徒刑拾月。      │號二    │
│    │      │      │3 樓之1 租屋處，無償轉讓數│部分之轉讓事實，│                      │        │
│    │      │      │量不詳但純質淨重未超過5 公│致許永松喪失自白│                      │        │
│    │      │      │克以上之海洛因1 小包予葉振│犯罪之機會，且許│                      │        │
│    │      │      │嘉1 次。                  │永松迭於本院歷次│                      │        │
│    │      │      │                          │訊問中均坦承有此│                      │        │
│    │      │      │                          │部分之轉讓犯行，│                      │        │
│    │      │      │                          │堪信若檢察官於偵│                      │        │
│    │      │      │                          │查中賦予其自白轉│                      │        │
│    │      │      │                          │讓毒品之機會，許│                      │        │
│    │      │      │                          │永松應會為相同之│                      │        │
│    │      │      │                          │陳述，自不得將檢│                      │        │
│    │      │      │                          │、警偵查中漏未詢│                      │        │
│    │      │      │                          │問之不利益，歸由│                      │        │
│    │      │      │                          │許永松承擔，且本│                      │        │
│    │      │      │                          │於相同事證應為相│                      │        │
│    │      │      │                          │同認定之原則，應│                      │        │
│    │      │      │                          │認許永松就此部分│                      │        │
│    │      │      │                          │之轉讓犯行，仍有│                      │        │
│    │      │      │                          │毒品危害防制法第│                      │        │
│    │      │      │                          │17條第2 項之適用│                      │        │
│    │      │      │                          │。              │                      │        │
├──┼───┼───┼─────────────┼────────┼───────────┼────┤
│ (三) │許永松│周義三│許永松於98年2 月6 日11時許│同上            │許永松轉讓第一級毒品，│附表二編│
│    │      │      │，在高雄市○○區○○路31號│                │處有期徒刑拾月。      │號三    │
│    │      │      │9 樓之1 ，以摻入香煙供吸食│                │                      │        │
│    │      │      │之方式，無償轉讓數量不詳但│                │                      │        │
│    │      │      │純質淨重未超過5 公克以上之│                │                      │        │
│    │      │      │海洛因予周義三1 次。      │                │                      │        │
├──┼───┼───┼─────────────┼────────┼───────────┼────┤
│ (四) │許永松│陳明仁│許永松於98年1 月16日15時31│同上            │許永松轉讓第一級毒品，│附表二編│
│    │      │      │分許，在高雄市○○區○○路│                │處有期徒刑拾月。      │號四    │
│    │      │      │601 號3 樓之1 租屋處，以稀│                │                      │        │
│    │      │      │釋後加入針筒供注射施用之方│                │                      │        │
│    │      │      │式，無償轉讓數量不詳但純質│                │                      │        │
│    │      │      │淨重未超過5 公克以上之海洛│                │                      │        │
│    │      │      │因予陳明仁1 次。          │                │                      │        │
├──┼───┼───┼─────────────┼────────┼───────────┼────┤
│ (五) │許永松│彭裕傑│許永松於97年4 月間某日，在│無法適用毒品危害│許永松犯藥事法第八十三│附表二編│
│    │      │      │高雄市○○路與新莊仔路附近│防制條例第17條第│條第一項轉讓禁藥罪，處│號五    │
│    │      │      │，以置於玻璃球內供燒烤吸食│2 項予以減刑。  │有期徒刑捌月。        │        │
│    │      │      │煙氣之方式，無償轉讓數量不│                │                      │        │
│    │      │      │詳但純質淨重未超過10公克以│                │                      │        │
│    │      │      │上之甲基安非他命予彭裕傑1 │                │                      │        │
│    │      │      │次。                      │                │                      │        │
├──┼───┼───┼─────────────┼────────┼───────────┼────┤
│ (六) │許永松│彭裕傑│許永松於98年1 月16日21時許│無，惟因檢、警未│許永松轉讓第一級毒品，│附表二編│
│    │      │      │，在高雄市○○區○○路601 │於偵查中詢問許永│處有期徒刑拾月。      │號五    │
│    │      │      │號3 樓之1 租屋處，以摻入香│松此部分之轉讓事│                      │        │
│    │      │      │煙供吸食之方式，無償轉讓數│實，致許永松喪失│                      │        │
│    │      │      │量不詳但純質淨重未超過5 公│自白犯罪之機會，│                      │        │
│    │      │      │克以上之海洛因予彭裕傑1 次│且許永松迭於本院│                      │        │
│    │      │      │。                        │歷次訊問中均坦承│                      │        │
│    │      │      │                          │有此部分之轉讓犯│                      │        │
│    │      │      │                          │行，堪信若檢察官│                      │        │
│    │      │      │                          │於偵查中賦予其自│                      │        │
│    │      │      │                          │白轉讓毒品之機會│                      │        │
│    │      │      │                          │，許永松應會為相│                      │        │
│    │      │      │                          │同之陳述，自不得│                      │        │
│    │      │      │                          │將檢、警偵查中漏│                      │        │
│    │      │      │                          │未詢問之不利益，│                      │        │
│    │      │      │                          │歸由許永松承擔，│                      │        │
│    │      │      │                          │且本於相同事證應│                      │        │
│    │      │      │                          │為相同認定之原則│                      │        │
│    │      │      │                          │，應認許永松就此│                      │        │
│    │      │      │                          │部分之轉讓犯行，│                      │        │
│    │      │      │                          │仍有毒品危害防制│                      │        │
│    │      │      │                          │法第17條第2 項之│                      │        │
│    │      │      │                          │適用。          │                      │        │
├──┼───┼───┼─────────────┼────────┼───────────┼────┤
│ (七) │許永松│真實姓│許永松於98年1 月16日16時許│同上。          │許永松轉讓第一級毒品，│附表二編│
│    │      │名年籍│，在高雄市○○區○○路601 │                │處有期徒刑拾月。      │號六    │
│    │      │不詳，│號3 樓之1 租屋處，以摻入香│                │                      │        │
│    │      │綽號「│煙供吸食之方式，無償轉讓數│                │                      │        │
│    │      │小皮」│量不詳但純質淨重未超過5 公│                │                      │        │
│    │      │者（委│克以上之甲基安非他命3 支予│                │                      │        │
│    │      │託陳曉│真實姓名年籍不詳綽號「小皮│                │                      │        │
│    │      │菁出面│」之成年人（委託陳曉菁出面│                │                      │        │
│    │      │取得，│取得）。                  │                │                      │        │
│    │      │陳曉菁│                          │                │                      │        │
│    │      │涉嫌持│                          │                │                      │        │
│    │      │有第一│                          │                │                      │        │
│    │      │級毒品│                          │                │                      │        │
│    │      │海洛因│                          │                │                      │        │
│    │      │部分，│                          │                │                      │        │
│    │      │業經本│                          │                │                      │        │
│    │      │院以98│                          │                │                      │        │
│    │      │年度審│                          │                │                      │        │
│    │      │簡字第│                          │                │                      │        │
│    │      │3505號│                          │                │                      │        │
│    │      │判決確│                          │                │                      │        │
│    │      │定）  │                          │                │                      │        │
└──┴───┴───┴─────────────┴────────┴───────────┴────┘
┌────────────────────────────────────────┐
│附表丙（98年1 月17日在高雄市○○區○○路601 號3 樓之1 扣得被告許永松所有之物品）│
├──┬────────┬───┬─────────────┬──────────┤
│編號│扣案物名稱      │數  量│說                     明 │    沒收或沒收銷    │
├──┼────────┼───┼─────────────┼──────────┤
│ 一 │粉末            │6 小包│檢驗結果均含有海洛因成分（│應依毒品危害防制18條│
│    │                │      │合計淨重1.49公克，純度19.5│第1 項前段沒收銷燬之│
│    │                │      │8%，純質淨重0.29公克，空包│。                  │
│    │                │      │裝總重1.73 公克）         │                    │
├──┼────────┼───┼─────────────┼──────────┤
│ 二 │白色晶體        │4 小包│卷內無檢驗報告，且與被告許│不予沒收或沒收銷燬。│
│    │                │      │永松販賣或轉讓毒品之犯罪無│                    │
│    │                │      │關。                      │                    │
├──┼────────┼───┼─────────────┼──────────┤
│ 三 │殘渣夾鏈袋      │ 4 只 │為被告許永松施用毒品所用之│不予沒收。          │
│    │                │      │物，與其販賣或轉讓毒品之犯│                    │
│    │                │      │罪無關。                  │                    │
├──┼────────┼───┼─────────────┼──────────┤
│ 四 │夾鏈袋          │ 3 包 │為被告許永松施用毒品所用之│不予沒收。          │
│    │                │      │物，與其販賣或轉讓毒品之犯│                    │
│    │                │      │罪無關。                  │                    │
├──┼────────┼───┼─────────────┼──────────┤
│ 五 │注射針筒        │ 6 支 │為被告許永松施用毒品所用之│不予沒收。          │
│    │                │      │物，與其販賣或轉讓毒品之犯│                    │
│    │                │      │罪無關。                  │                    │
├──┼────────┼───┼─────────────┼──────────┤
│ 六 │電子磅秤        │ 1 台 │為被告許永松所有，供其為如│應依毒品危害防制條例│
│    │                │      │附表甲所示販賣海洛因犯行所│第18條第1 項前段沒收│
│    │                │      │用之物。                  │之。                │
├──┼────────┼───┼─────────────┼──────────┤
│ 七 │吸食器          │ 1 組 │無證據證明與被告許永松販賣│不予沒收。          │
│    │                │      │或轉讓有關。              │                    │
├──┼────────┼───┼─────────────┼──────────┤
│ 八 │紅色及黑色塑膠吸│各1 支│為被告許永松所有，供其為如│應依毒品危害防制條例│
│    │管製小鏟子      │      │附表甲所示販賣海洛因犯行所│第18條第1 項前段沒收│
│    │                │      │用之物。                  │之。                │
├──┼────────┼───┼─────────────┼──────────┤
│ 九 │手機（序號：3518│ 1 支 │為被告許永松所有，供其為如│應依毒品危害防制條例│
│    │00000000000 號，│      │附表甲所示販賣海洛因犯行所│第19條第1 項前段沒收│
│    │內插0000000000號│      │用之物。                  │之。                │
│    │SIM 卡）        │      │                          │                    │
├──┼────────┼───┼─────────────┼──────────┤
│ 十 │手機（序號：3544│ 1 支 │無證據證明與本案有關。    │不予沒收。          │
│    │00000000000 號，│      │                          │                    │
│    │內插0000000000號│      │                          │                    │
│    │SIM 卡）        │      │                          │                    │
└──┴────────┴───┴─────────────┴──────────┘
┌────────────────────────────────────────┐
│附表丁（即起訴書附表三編號二所示98年1 月22日，在高雄市○○區○○路601 號3 樓之1 │
│查獲許永松所有之物品，惟查獲之時間、地點、內容均有誤，爰更正如下）98年2 月6 日17│
│時許，在高雄市○○區○○路31號9 樓之1 許永松住處扣得之物。                      │
├──┬────────┬────┬────────────┬──────────┤
│編號│   扣案物名稱   │數    量│說                    明│    沒收或沒收銷    │
├──┼────────┼────┼────────────┼──────────┤
│ 一 │粉末            │5 小包，│卷內無檢驗報告，且與本案│不予沒收或沒收銷燬。│
│    │                │毛重共計│無關。                  │                    │
│    │                │公克（起│                        │                    │
│    │                │訴書誤載│                        │                    │
│    │                │為10包3.│                        │                    │
│    │                │2 公克）│                        │                    │
├──┼────────┼────┼────────────┼──────────┤
│ 二 │殘渣夾鏈袋      │ 4 包   │卷內無扣案資料。        │不予沒收或沒收銷燬。│
├──┼────────┼────┼────────────┼──────────┤
│ 三 │空夾鍊袋        │1 批（起│無證據證明與本案有關。  │不予沒收。          │
│    │                │訴書誤載│                        │                    │
│    │                │為1 包）│                        │                    │
├──┼────────┼────┼────────────┼──────────┤
│ 四 │安非他命吸食器  │ 1 組   │卷內無檢驗報告尚有毒品殘│不予沒收或沒收銷燬。│
│    │                │        │留，且與本案無關。      │                    │
├──┼────────┼────┼────────────┼──────────┤
│ 五 │玻璃球          │ 1 個   │卷內無扣案資料。        │不予沒收或沒收銷燬。│
├──┼────────┼────┼────────────┼──────────┤
│ 六 │電子磅秤        │ 1 台   │無證據證明與本案有關。  │不予沒收或沒收銷燬。│
├──┼────────┼────┼────────────┼──────────┤
│ 七 │手機（序號：3501│ 1 支   │無證據證明與本案有關。  │不予沒收或沒收銷燬。│
│    │00000000000號， │        │                        │                    │
│    │內插0000000000號│        │                        │                    │
│    │SIM 卡）        │        │                        │                    │
├──┼────────┼────┼────────────┼──────────┤
│ 八 │止血帶          │ 1 條   │無證據證明與本案有關。  │不予沒收或沒收銷燬。│
├──┼────────┼────┼────────────┼──────────┤
│ 九 │注射針筒        │ 7 支   │無證據證明與本案有關。  │不予沒收或沒收銷燬。│
├──┼────────┼────┼────────────┼──────────┤
│ 十 │消尖吸管        │ 5 支   │無證據證明與本案有關。  │不予沒收或沒收銷燬。│
└──┴────────┴────┴────────────┴──────────┘